---
layout: page
title: Week 8 Paradigms
permalink: /paradigms/week-08-paradigms
nav_order: 11
parent: Paradigms
---

# Week 8 Paradigms
{: .no_toc }

## Table of contents
{: .no_toc .text-delta }

1. TOC
{:toc}

***

## Verbs

### Future Tense - Active Voice

|     | 1st  | 2nd  | 3rd  | 3rd -iō  | 4th  |
| ----------- | ----------- | ----------- | ----------- | ----------- | ----------- |
| 1st sg. | amābō | monēbō | regam | cupiam | audiam |
| 2nd sg. | amābis | monēbis | regēs | cupiēs | audiēs |
| 3rd sg. | **amābit** | **monēbit** | **reget** | **cupiet** | **audiet** |
| 1st pl. | amābimus | monēbimus | regēmus | cupiēmus | audiēmus |
| 2nd pl. | amābitis | monēbitis | regētis | cupiētis | audiētis |
| 3rd pl. | **amābunt** | **monēbunt** | **regent** | **cupient** | **audient** |

### Future Tense - Passive Voice

|     | 1st  | 2nd  | 3rd  | 3rd -iō  | 4th  |
| ----------- | ----------- | ----------- | ----------- | ----------- | ----------- |
| 1st sg. | amābor | monēbor | regar | cupiar | audiar |
| 2nd sg. | amāberis | monēberis | regēris | cupiēris | audiēris |
| 3rd sg. | **amābitur** | **monēbitur** | **regētur** | **cupiētur** | **audiētur** |
| 1st pl. | amābimur | monēbimur | regēmur | cupiēmur | audiēmur |
| 2nd pl. | amābiminī | monēbiminī | regēminī | cupiēminī | audiēminī |
| 3rd pl. | **amābuntur** | **monēbuntur** | **regentur** | **cupientur** | **audientur** |

### Infinitives

| | **1st** | **2nd** | **3rd** | **3rd -io** | **4th** |
| --- | --- | --- | --- | --- | --- |
| **Pres. Act.** | amāre | vidēre | regere | capere | audīre |
| **Pres. Pass.** | amārī | vidērī | regī | capī | audīrī |
| **Perf. Act.** | amāvisse | vīdisse | rexisse | cēpisse | audīvisse / audiisse |
| **Perf. Pass.** | amātus ... esse | vīsus ... esse | rectus ... esse | captus ... esse | audītus ... esse |

### esse - Present System

| | **Present** | **Imperfect** | **Future** |
| --- | --- | --- | --- |
| **1st Sg.** | sum | eram | erō |
| **2nd Sg.** | es | erās | eris |
| **3rd Sg.** | est | erat | erit |
| **1st Pl.** | sumus | erāmus | erimus |
| **2nd Pl.** | estis | erātis | eritis |
| **3rd Pl.** | sunt | erant | erunt |

### posse - Present System

| | **Present** | **Imperfect** | **Future** |
| --- | --- | --- | --- |
| **1st Sg.** | **pos**sum | **pot**eram | **pot**erō |
| **2nd Sg.** | **pot**es | **pot**erās | **pot**eris |
| **3rd Sg.** | **pot**est | **pot**erat | **pot**erit |
| **1st Pl.** | **pos**sumus | **pot**erāmus | **pot**erimus |
| **2nd Pl.** | **pot**estis | **pot**erātis | **pot**eritis |
| **3rd Pl.** | **pos**sunt | **pot**erant | **pot**erunt |